【裁判字號】    90,交易,336
【裁判日期】    900808
【裁判案由】    過失傷害
【裁判全文】
臺灣板橋地方法院刑事判決                          九十年度交易字第三三六號
    公  訴  人  臺灣板橋地方法院檢察署檢察官
    被      告  乙○○
右列被告因過失傷害案件，經檢察官提起公訴（九十年度偵字第七０五二號），本院
判決如左：
    主  文
乙○○因過失傷害人，處拘役肆拾日，如易科罰金，以佰元折算壹日。
    事  實
一、乙○○於民國九十年二月六日十八時許，駕駛牌照五Ｘ－０七０八號自用小客車
    ，沿台北縣板橋市○○路往中山路方向行駛，因其行動電話響起，乃在民族路七
    十一號前停車接聽行動電話，通話完畢，乙○○欲駛離時，因前面有汽車阻擋，
    欲先倒車後再開走時，應注意汽車倒車時，應顯示倒車燈光（或手勢）後，謹慎
    緩慢後倒，並注意其他車輛及行人，以避免危險之發生，而依當時情形，並無不
    能注意之情事，竟疏未注意及此，猶貿然向後倒車，撞及後方同方向騎乘機車之
    甲○○，使甲○○人車倒地，致甲○○受有頸部、背部挫傷、疼痛、瘀血，及右
    肩及腰部疼痛之傷害。
二、案經甲○○訴由臺灣板橋地方法院檢察署檢察官偵查起訴。
    理  由
一、訊據被告乙○○坦承於右揭時、地倒車時，未注意其汽車後方有騎乘機車之被害
    人甲○○駛來，致撞及甲○○所騎之機車，甲○○因之倒地之事實不諱，惟矢口
    否認有何過失犯行，辯稱：被害人甲○○看見伊倒車不閃避也有過失，且並未致
    被害人甲○○受傷等語。經查：被告於偵訊中供稱：「我有看右邊後視鏡，並未
    發現有車子過來。」云云（見偵查卷第八頁反面）；其於本院審理中供稱：「我
    承認我有一點疏失，但告訴人也有疏失，我承認有倒車撞到她，：：：：因為她
    在我的正後方，她向前行，我慢慢倒車，沒有注意到她。」云云（見本院九十年
    七月十六日、同年月二十五日筆錄），足見被告坦承其倒車時，未注意其後方有
    被害人甲○○騎乘機車駛來，而撞及被害人機車肇事之過失行為甚明。且核與被
    害人甲○○於偵審中指訴被害之情節相符，並有常榮中醫診所診斷證明書一紙、
    現場草圖二張附卷可稽。被告前開所辯，顯係事後卸責之詞，不足採信。
二、按汽車倒車時，應顯示倒車燈光（或手勢）後，謹慎緩慢後倒，並注意其他車輛
    及行人，道路交通安全規則第一百十條第二款定有明文。被告為領有普通小型車
    駕駛執照之汽車駕駛人，有被告當庭提出之普通小型車汽車駕駛執照一張經本院
    察明無訛，並有該駕駛執照影本一張在卷足參，其對於上述規定，應知之甚詳，
    則其駕車在上開路段倒車時，應注意顯示倒車燈光後，謹慎緩慢後倒，並注意其
    他車輛及行人，竟其疏未注意其車後方有被害人騎乘機車駛來，猶貿然向後倒車
    ，致撞及後方之甲○○，使甲○○人車倒地，使被害人甲○○受有前述傷害，其
    有違上開道路交通安全規則之規定駕車甚明。另參以被告前揭自承：伊有看右邊
    後視鏡，並未發現有車子過來等語，足見並無不能注意之情事，且益徵被告並未
    查看裝置於車內之後視鏡，以確實查明其車正後方有無車輛甚明，被告竟疏未注
    意依前揭道路交通安全規則之規定駕車，肇致本件車禍，自難辭過失之責。而被
    害人甲○○因本件車禍受有前開傷害，已詳述如前，則被告之過失行為與被害人
    之傷害間，顯有相當因果關係。從而，罪證明確，被告過失犯行洵堪認定。
三、核被告乙○○所為，係犯刑法第二百八十四條第一項前段之過失傷害罪。爰審酌
    被告之過失程度、所生之危害、肇事後迄今尚未與被害人甲○○達成民事和解，
    及犯罪後之態度等一切情狀，量處如主文所示之刑，並諭知易科罰金之折算標準
    ，以示懲儆。
據上論斷，應依刑事訴訟法第二百九十九條第一項前段，刑法第二百八十四條第一項
前段、第四十一條第一項，罰金罰鍰提高標準條例第一條前段、第二條，判決如主文
。
本案經檢察官李吉祥到庭執行職務。
中      華      民      國      九十        年    八      月    八    日
                                      臺灣板橋地方法院交通法庭
                                          法  官  劉  大  衛
右正本證明與原本無異
如不服本判決應於送達後十日內向本院提出上訴狀
                                          書記官  蕭  興  南
中      華      民      國      九十        年    八      月    十三    日
附錄本案論罪科刑法條全文：
刑法第二百八十四條
因過失傷害人者，處六月以下有期徒刑、拘役或五百元以下罰金，致重傷者，處一年
以下有期徒刑、拘役或五百元以下罰金。
從事業務之人，因業務上之過失傷害人者，處一年以下有期徒刑、拘役或一千元以下
罰金，致重傷者，處三年以下有期徒刑、拘役或二千元以下罰金。


司法院資訊處製作；財團法人民間司法改革基金會備份。
